nl: Zitzak stof materiaal: Canvas; Katoen; Zeildoek; Microvezel; Nylon; Polyester; Suède; Synthetisch; Vinyl; Overige
es: Material de la tela de la bolsa rellena: Lona; Algodón; Loneta; Microfibra; Nailon; Poliéster; Gamuza; Sintético; Vinilo; Otro
vi: Chất liệu vải túi đựng hạt xốp: Vải bạt; Cotton; Vải duck; Microfiber; Nylon; Polyester; Da lộn; Sợi tổng hợp; Vinyl; Khác
it: Tessuto per pouf: Tela; Cotone; Tela olona; Microfibra; Nylon; Poliestere; Pelle scamosciata; Sintetico; Vinile; Altro
hr-HR: Materijal tkanine vrećica: Platno; Pamuk; Grubo platno; Mikrovlakna; Najlon; Poliester; Antilop; Sintetika; Vinil; Ostalo
cs: Materiál potahu sedacího vaku: Plátno; Bavlna; Kanvas; Mikrovlákno; Nylon; Polyester; Semiš; Syntetika; Vinyl; Jiné
da: Sækkestolstofmateriale: Kanvas; Bomuld; Sejldug; Mikrofiber; Nylon; Polyester; Ruskind; Syntetisk; Vinyl; Andet
el: Υλικό υφάσματος για σακουλάκια φασολιών: Καμβάς; Βαμβάκι; Καραβόπανο; Μικροΐνες; Νάιλον; Πολυεστέρας; Σουέντ; Συνθετικό; Βινύλιο; Άλλο
ro-RO: Materialul stofei săculețului: Pânză; Bumbac; Pânză de doc; Microfibră; Nailon; Poliester; Piele întoarsă; Sintetic; Vinil; Altele
pt-PT: Material do tecido do pufe: Lona; Algodão; Lona grossa; Microfibra; Nylon; Poliéster; Camurça; Sintético; Vinil; Outro
sv: Tygmaterial för sackosäckar: Kanvas; Bomull; Segelduk; Mikrofiber; Nylon; Polyester; Mocka; Syntet; Vinyl; Övrigt
fr: Matière du tissu du pouf: Toile; Coton; Toile canard; Microfibre; Nylon; Polyester; Suède; Synthétique; Vinyle; Autre
bg-BG: Материал на плата на пуф/седяща торба: Канвас; Памук; Плътен памучен плат; Микрофибър; Найлон; Полиестер; Велур; Синтетика; Винил; Друго
de: Material des Sitzsackbezugs: Canvas; Baumwolle; Segeltuch; Mikrofaser; Nylon; Polyester; Wildleder; Synthetik; Vinyl; Sonstige
pt-BR: Material do tecido doo pufe: Lona; Algodão; Tecido duck; Microfibra; Nylon; Poliéster; Camurça; Sintético; Vinil; Outros
en: Bean bag fabric material: Canvas; Cotton; Duck cloth; Microfiber; Nylon; Polyester; Suede; Synthetic; Vinyl; Other
fi: Säkkituolin kangasmateriaali: Kanvas; Puuvilla; Purjekangas; Mikrokuitu; Nailon; Polyesteri; Mokkanahka; Synteettinen; Vinyyli; Muu
ja: ビーズバッグの生地素材: キャンバス; コットン; ダック生地; マイクロファイバー; ナイロン; ポリエステル; スエード; 合成繊維; ビニール; その他
pl: Materiał tkaniny worków bean bag: Płótno; Bawełna; Płótno żaglowe; Mikrofibra; Nylon; Poliester; Zamsz; Syntetyczny; Winyl; Inne
th: วัสดุผ้าสำหรับเบาะบีนแบ็ก: ผ้าใบ; ฝ้าย; ผ้าใบดั๊ก; ไมโครไฟเบอร์; ไนลอน; โพลีเอสเตอร์; หนังกลับ; ใยสังเคราะห์; ไวนิล; อื่นๆ
nb: Stoffmateriale for bønneposer: Lerret; Bomull; Seilduk; Mikrofiber; Nylon; Polyester; Semsket skinn; Syntetisk; Vinyl; Annet
sk-SK: Materiál látky vrecka na fazuľky: Plátno; Bavlna; Hrubé bavlnené plátno; Mikrovlákno; Nylón; Polyester; Semiš; Syntetika; Vinyl; Iné
lt-LT: Sėdmaišio audinio medžiaga: Drobė; Medvilnė; Brezentinis audinys; Mikropluoštas; Nailonas; Poliesteris; Zomša; Sintetika; Vinilas; Kita
tr: Fasulye torbası kumaş malzemesi: Kanvas; Pamuk; Duck bezi; Mikrofiber; Naylon; Polyester; Süet; Sentetik; Vinil; Diğer
ru: Материал ткани кресла-мешка: Канвас; Хлопок; Парусина; Микрофибра; Нейлон; Полиэстер; Замша; Синтетика; Винил; Другое
ko: 빈백 원단 소재: 캔버스; 면; 덕 클로스; 마이크로파이버; 나일론; 폴리에스터; 스웨이드; 합성 소재; 비닐; 기타
zh-TW: 沙包布料材質: 帆布; 棉; 粗帆布; 微纖維; 尼龍; 聚酯纖維; 麂皮; 合成材質; 乙烯基; 其他
zh-CN: 豆袋面料材质: 帆布; 棉; 粗帆布; 超细纤维; 尼龙; 聚酯纤维; 绒面革; 合成材料; 乙烯基; 其他
sl-SI: Material blaga za vreče za sedenje: Platno; Bombaž; Trdo platno; Mikrovlakna; Najlon; Poliester; Semiš; Sintetika; Vinil; Drugo
hu: Babzsákszövet anyaga: Vászon; Pamut; Zsávolyvászon; Mikroszálas; Nejlon; Poliészter; Velúr; Szintetikus; Vinil; Egyéb